【裁判字號】    88,訴,2162
【裁判日期】    890229
【裁判案由】    殺人未遂
【裁判全文】
臺灣高雄地方法院刑事判決                        八十八年度訴字第二一六二號
    公  訴  人  臺灣高雄地方法院檢察署檢察官
    被      告  甲○○
    公設辯護人  本院公設辯護人丁○○
右列被告因殺人未遂案件，經檢察官提起公訴（八十八年度偵字第二四四三四號），
本院判決如左：
    主   文
本件公訴不受理。
    理   由
一、公訴意旨係以：被告甲○○於民國八十八年十月一日二十三時四十分許，在高雄
    市新興區○○○路三十三號越情卡拉ＯＫ站店前，因邀告訴人丙○○喝酒被拒，
    認丙○○不給面子，竟萌殺機，持折疊式水果刀一支，猛刺丙○○背部一刀，致
    丙○○受有背部刺傷四公分，深八公分之傷害，經緊急將丙○○送醫急救，始倖
    免於難，因認被告涉犯刑法第二百七十一條第二項、第一項之殺人未遂罪嫌云云
    。
二、訊之被告固坦承有於上揭時日刺傷告訴人之事實，惟堅決否認有何殺人未遂犯意
    ，辯稱：伊當時喝醉酒，不小心刺傷告訴人，並非想殺死告訴人云云。經查，案
  發時被告與告訴人皆已喝醉酒，被告拿刀子削蘋果，被告欲請告訴人喝酒續攤，
    拉扯之間不小心刺到告訴人，當時在場之人均不知情，係告訴人回家後其家裏之
    人發現其背部流血，告訴人始知被刺等情，業據證人即當時在場之人乙○○到庭
    結證屬實；而告訴人亦於偵訊時供稱：當時雙方都已喝醉酒，因不小心摔倒而刺
    到，當時伊無發現被刺傷，是經朋友告訴伊，伊才知道受傷（八十八年十月二十
    日偵訊筆錄參照），復於本院審理時供稱：伊在檳榔攤時有跌倒，身上覺得有點
    痛，就跑到隔壁警察局報案；「（問：怎麼與警訊時所言不同？提示警訊筆錄）
    我是在高醫作筆錄，作筆錄時還沒清醒，說些什麼已不記得了」；而告訴人確於
    高雄醫學院附設中和紀念醫院內制作筆錄，亦據證人即本案制作筆錄之員警戊○
    ○亦到庭結證屬實（八十九年二月二日審判筆錄參照）。綜合上情，被告辯稱其
    係於削蘋果時，與告訴人拉扯之際，不小心刺到告訴人背部，並無殺人犯意等情
    ，即堪採信。而告訴人確因被告上開過失傷害行為受有背部刺傷四公分，深八公
    分之傷害，有診斷證明書一紙附卷可佐，復有折疊水果刀一支扣案可證，罪證明
    確，其過失傷害犯行足堪認定。公訴人認被告係犯殺人未遂罪，容有誤會，惟其
    社會基本事實相同，應予變更。
三、按告訴乃論之罪，告訴人於第一審辯論終結前，得撤回其告訴；又告訴經撤回者
    ，法院應諭知不受理之判決，刑事訴訟法第二百三十八條第一項，及第三百零三
    條第三款定有明文。本件被告係犯刑法第二百八十四條第一項前段之過失傷害罪
    ，已如前述，依同法第二百八十七條前段之規定須告訴乃論。茲據告訴人分於偵
    訊時及本院審理中，聲請撤回其告訴，揆諸前開說明，爰不經言詞辯論，逕為諭
    知不受理之判決。
四、據上論斷，應依刑事訴訟法第三百零三條第三款、第三百零七條，判決如主文。
中      華      民      國      八十九      年    二    月    二十九    日
                                  臺灣高雄地方法院刑事第二庭
                                      法  官 劉建利
右判決正本證明與原本無異
如不服本判決，應於送達後十日內，向本院提出上訴狀。
                                      書記官 林富興
中      華      民      國    八十九      年      三    月      三      日


司法院資訊處製作；財團法人民間司法改革基金會備份。
